臺灣臺北地方法院民事裁定
111年度小上字第65號
上  訴  人  晶華國際旅行社股份有限公司

法定代理人  王日輝  

上  訴  人  林幸宜  
被  上訴人  朋威旅行社股份有限公司

法定代理人  陳芊妏  
上列當事人間給付報酬事件，上訴人對於民國111年3月18日本院
臺北簡易庭110年度北小字第4113號第一審小額民事判決提起上
訴，本院裁定如下：
    主  文
上訴駁回。
第二審訴訟費用新臺幣壹仟伍佰元由上訴人連帶負擔。
    理  由
一、按對於小額程序第一審裁判之上訴，非以其違背法令為理由
    ，不得為之。其上訴狀內並應記載上訴理由，表明下列各款
    事項：㈠原判決所違背之法令及其具體內容、㈡依訴訟資料可
    認為原判決有違背法令之具體事實，民事訴訟法第436條之2
    4第2項、第436條之25分別定有明文。又上訴狀內未表明上
    訴理由者，上訴人應於提起上訴狀後20日內，提出理由書於
    原第二審法院；未提出者，毋庸命其補正，由原第二審法院
    以裁定駁回之，為民事訴訟法第471 條第1 項定所明文規定
    ；上開規定於小額事件之上訴程序準用之，民事訴訟法第43
    6條之32第2項亦有明定。是小額程序之上訴人未於上訴狀內
    表明上訴理由，亦未於提起上訴後20日內提出理由書於原第
    一審法院者，如第一審法院未依民事訴訟法第436 條之32第
    2 項、第442 條第2 項及第471 條第1 項規定，以裁定駁回
    其上訴，而將訴訟卷宗送交本院者，即應由本院依民事訴訟
    法第436 條之32第2項準用第444 條第1 項前段規定，以裁
    定駁回其上訴。又對於小額程序之第一審裁判之上訴，非以
    其違背法令為理由，不得為之；所謂判決違背法令，係指原
    判決有不適用法規或適用不當之情形，若僅係取捨證據、認
    定事實等屬於原審法院職權行使之事項，除有認定違法之情
    形外，應不生違背法令之問題，最高法院28年上字第1515號
    判例意旨參照。
二、上訴意旨略以：
　㈠上訴人晶華國際旅行社股份有限公司(下稱晶華公司)部分：
　　原審認為上訴人間成立表現代理，其中之一理由為被上訴人
    與上訴人林幸宜在上訴人晶華公司所在地簽立國內個別旅遊
    定型化契約（下稱系爭旅遊契約），然疫情期間該處是公眾
    得出入之場所、飯店業務等人員經常進出往來，以此為表現
    代理事實過於牽強。再者被上訴人與上訴人林幸宜雙方簽訂
    之系爭旅遊契約書雖蓋有晶華公司之圓形契約章，然該章僅
    用來收發、蓋旅遊廣告單等非公司簽約所用，簽約需另蓋公
    司大小章，被上訴人不是一般民眾，而是旅行社業者，應熟
    悉旅行業契約蓋印方式。上訴人林幸宜根本私自用印，未得
    上訴人晶華公司授權使用，且旅行社交易習慣是以公司名義
    開票(縱然是牛頭私攬旅客亦同），上訴人林幸宜與被上訢
    人間是以個人名義開票，被上訴人是旅行業者，收受個人名
    義支票，足見能知悉非上訴人晶華公司之員工，怎能成立表
    現代理，原審判決顯然有誤，未考量被上訴人為旅行業者而
    非一般民眾，又上訴人晶華公司根本無從得知上訴人林幸宜
    之招攬行為，原審判決未指出何種場所、時間，晶華公司知
    悉林幸宜與被上訴人交易情事，未為反對之意思表示，本案
    只是被上訴人跟上訴人林幸宜交易糾紛，完全與上訴人晶華
    公司無涉等語。
　㈡上訴人林幸宜部分：
　　伊是上訴人晶華公司老客戶，在上訴人晶華公司沒有員工職
    務，請查詢觀光局異動資料及公司員工記錄。是伊自己招攬
    親友一起參加國內旅遊（下稱系爭旅遊團），並未享有一人
    旅遊免費的優待。被上訴人是伊從網路查詢有遊覽車可進武
    陵農場，被上訴人也保證可以進武陵農場，伊才給被上訴人
    支付團費的支票。民國110年2月20日當天無法進入園區，被
    上訴人當時不願負責，只願每桌加一個菜，團員不同意，還
    威脅團員不要隨便說，是團員自己倒楣，足認被上訴人有詐
    欺之欺騙行為，請求鈞院讓旅客可以得到合理賠償，上訴人
    林幸宜會負責自己所開立之支票與上訴人晶華公司無關等語
    。
三、經查：
  ㈠上訴人晶華公司部分：
　　上訴人晶華公司上訴理由雖主張系爭旅遊契約所蓋之上訴人
    晶華公司印章非簽約章及上訴人無從得知林幸宜之招攬行為
    ，原審就上訴人間成立表現代理之認定與旅行業之實務狀況
    不符，故認原審判決顯然有誤等語，然上訴人晶華公司上開
    主張均係僅係就原審調查、取捨證據及認定事實等職權，指
    摘其為不當，並未表明原判決所違背之法令及其具體內容，
    及依訴訟資料可認定原判決有違背法令之具體事實，自難認
    上訴人已於上訴狀內依法表明上訴理由，揆諸首揭規定及說
    明，其上訴自非合法，應予駁回。
　㈡上訴人林幸宜部分：
　　上訴人林幸宜雖執上開上訴理由，主張未享有一人旅遊免費
    的優待，並請求調閱觀光局異動資料及公司員工記錄、命被
    上訴人賠償系爭旅遊團之旅客云云。然查，原判決已認定縱
    上訴人林幸宜並非上訴人晶華公司之職員，以其於上訴人晶
    華公司營業地址，取出並蓋用上訴人晶華公司簽約章，並於
    該定型化契約書頁末旅行社負責人欄上簽名，可認上訴人林
    幸宜係以上訴人晶華公司名義簽立受委任招攬旅客之系爭旅
    遊契約，上訴人晶華公司自承就上訴人林幸宜此類有客源之
    牛頭，亦多有配合，可認上訴人晶華公司就上訴人林幸宜以
    上訴人晶華公司名義在外招攬旅客，並未表示反對之意思等
    事實，故原判決就上訴人晶華公司確實具有授權代理之表見
    外觀存在，就上訴人林幸宜在外所為自應對於被上訴人負授
    權人之責任一節已記載得心證之理由，且小額事件之當事人
    於第二審不得提出新攻擊防禦方法，但因原法院違背法令致
    未能提出者，不在此限。民事訴訟法第436條之28亦有明文
    。上訴人林幸宜聲請調閱資料核屬新攻擊防禦方法，其亦未
    是釋明未提出上開新證據，係因原審有何違背法令所致，自
    不得於第二審程序主張。至上訴人林幸宜之上訴主張，均僅
    係就原審調查、取捨證據及認定事實等職權，指摘其為不當
    ，並未表明原判決所違背之法令及其具體內容，及依訴訟資
    料可認定原判決有違背法令之具體事實，自難認上訴人已於
    上訴狀內依法表明上訴理由，揆諸首揭規定及說明，其上訴
    自亦非合法，應予駁回。
四、本件第二審上訴裁判費為1,500元，應由上訴人連帶負擔，
    爰確定如主文第2項所示。
五、據上論結，本件上訴不合法，依民事訴訟法第436條之32第1
    項、第2項、第440條、第444條第1項前段、第436條之19第1
    項、第95條、第85條第2項，裁定如主文。
中    華    民    國   111    年    6     月     10   日
                  民事第八庭    審判長法  官  鄭佾瑩
                                      
　　　　　　　　　　　　　　　　　　　法  官  吳佳樺
                                      
　　　　　　　　　　　　　　　　　　　法  官  陳宣每
以上正本係照原本作成。
不得抗告 。
中　　華　　民　　國　　111 　年　　6 　　月　　6 　　日
                                      書記官　連晨宇